臺灣高等法院高雄分院刑事判決　　　　100年度上訴字第445號
上　訴　人
即　被　告　黃建榮
選任辯護人　林樹根律師
　　　　　　洪茂松律師
　　　　　　邱麗妃律師
上列上訴人因毒品危害防制條例案件，不服臺灣高雄地方法院99
年度訴字第1271號中華民國100 年1 月13日第一審判決（起訴案
號：臺灣高雄地方法院檢察署99年度偵字第6494號），提起上訴
，本院判決如下：
    主  文
上訴駁回。
    事  實
一、黃建榮明知海洛因業經列為毒品危害防制條例第2 條第2 項
    第1 款之第一級毒品，不得非法販賣、持有，竟意圖營利而
    各基於販賣第一級毒品之犯意，分別(一)於民國99年2 月9 日
    下午3 時57分許，接獲林文祥以0000000000號電話撥打至其
    所使用之0000000000號電話（手機序號：00000000000000）
    ，於林文祥與其以電話聯絡之後，與林文祥約在其位於高雄
    市林園區（原高雄縣林園鄉○○○○路111 巷3 號住處，將
    0.341 公克（驗後淨重）之海洛因，以新台幣（下同）3 千
    元代價，販賣交付林文祥，黃建榮因而獲取此部分販賣海洛
    因所得3 千元，林文祥嗣於同日（9 日）下午4 時10分許在
    上址111 巷口，為警當場查扣其甫向黃建榮購買之上開海洛
    因；(二)黃建榮又於同日（9 日）下午4 時22分許，接獲謝慧
    法以0000000000號電話撥打至其所使用之0000000000號電話
    （手機序號：00000000000000），於謝慧法與其以電話聯絡
    之後，與謝慧法約在其位於高雄縣林園鄉○○○路111 巷3
    號住處，將0.053 公克（驗後淨重）海洛因，以3 百元之代
    價販賣交付謝慧法，黃建榮因而獲取此部分販賣海洛因所得
    3 百元，謝慧法嗣於同日（9 日）下午4 時35分許在同市區
    ○○○路57巷66號前，為警當場查扣其甫向黃建榮購買之上
    開海洛因；警方因而循線於同日（9 日）下午5 時許，在黃
    建榮上址住處查獲黃建榮，並扣得黃建榮所有供其販賣上開
    海洛因所用如附表一編號1-2 等物，及其販賣上開海洛因所
    得如附表一編號3 所示現金共計3 千3 百元，暨如附表二所
    示與本件犯罪無關等物。
二、案經高雄市政府警察局移送臺灣高雄地方法院檢察署檢察官
    偵查起訴。
    理  由
一、證據能力：
(一)、證人林文祥、謝慧法於警詢陳述關於被告黃建榮如何販賣上
    開第一級毒品海洛因之犯罪情節部分，因與其等嗣於原審證
    述不符，而其等先前之警詢陳述，均係其等遭警查獲當日所
    為，對於案情之記憶自然較為深刻，且對於案情敘述較少出
    於對於被告涉案之顧慮，且其等於原審均坦言警詢所述實在
    （見原審卷第57、88頁），足認上開證人於警詢時受外力、
    人情等干擾程度較低，又無其他證據可認有何非出於自由意
    志陳述之情形，且本院就上開證人於警詢陳述當時之原因、
    過程、內容、功能等外在環境加以觀察，足認上開證人警詢
    陳述係出於真意之信用性獲得確切保障，而有可信之特別情
    況，且為證明被告犯罪事實之存否所必要，依刑事訴訟法第
    159 條之2 規定，均認有證據能力。
(二)、證人林文祥、謝慧法於偵查中經具結之陳述，並未曾提及檢
    察官在偵查時有不法取供之情形，且亦無證據足以證明證人
    上開陳述有顯不可信之情況，上開證人於原審復已到庭接受
    詰問，足可認定業已保障被告黃建榮之詰問權，依刑事訴訟
    法第159 條之1 第2 項規定，均認得為證據。
(三)、按鑑定人由審判長、受命法官或檢察官就下列之人選任1 人
    或數人充之：就鑑定事項有特別知識經驗者。經政府機關委
    任有鑑定職務者；鑑定之經過及其結果，應命鑑定人以言詞
    或書面報告；法院或檢察官得囑託醫院、學校或其他相當之
    機關、團體為鑑定，或審查他人之鑑定，並準用第203 條至
    第206 條之1 規定，刑事訴訟法第198 條、第206 條第1 項
    、第208 條第1 項分別定有明文。本件卷附高雄市立凱旋醫
    院海洛因檢驗鑑定書，雖係被告以外之人於審判外之書面陳
    述，然高雄市立凱旋醫院係臺灣高雄地方法院檢察署關於施
    用毒品鑑定之概括選任鑑定機關，有臺灣高雄地方法院檢察
    署92年10月23日雄檢楠文字第0921000294號函附之「臺灣高
    雄地方法院檢察署檢察長概括選任鑑定人或囑託鑑定機關（
    團體）名冊」足參，則上開尿液檢驗鑑定書，為刑事訴訟法
    第159 條第1 項規定之例外情形，應有證據能力。又卷附高
    雄醫學大學附設中和紀念醫院檢驗報告，係原審法院委請該
    醫院鑑定，依據上開規定，亦為刑事訴訟法第159 條第1 項
    規定之例外情形，認有證據能力。
(四)、本件通訊監察錄音係偵查犯罪機關依法定程序實施監聽所得
    （參原審卷第27-28 頁之通訊監察書及附表、附件），而後
    述卷附之通訊監察錄音譯文（見原審卷第26頁），雖為偵查
    犯罪機關單方面製作而為審判外之書面陳述，但被告黃建榮
    於原審及本院均已當庭坦認有此電話交談內容，且與其辯護
    人均已知此部分譯文乃傳聞證據，而就此證據能力均表示無
    意見，即同意作為證據等情，且經本院審理時踐行調查證據
    之程序，自得採為認定犯罪事實之基礎（最高法院93年度台
    上字第6510號判決要旨足參），另本院認為以之作為本件論
    証之證據，均與待證事實具有關聯性，且無證據證明此部分
    譯文有何遭變造或偽造情事，作為本案之證據亦屬適當，依
    刑事訴訟法第159 條之5 第1 項規定，自得為證據。
(五)、後述引用之其他卷附書證，而屬於書面之傳聞證據部分，因
    檢察官、被告黃建榮、辯護人於本院審理調查上開書證予以
    提示並告以要旨時，由檢察官、被告、辯護人表示意見，當
    事人、辯護人已知此等書證乃傳聞證據，而就此證據能力均
    表示無意見，亦未聲明異議，即視為同意作為證據，且本院
    審酌該書證作成時之客觀情狀，並無證據證明此等書證有何
    遭變造或偽造情事，認為以之作為本件論証之證據，均與待
    證事實具有關聯性，作為本案之證據亦屬適當，依刑事訴訟
    法第159 條之5 第1 項規定，均認得為證據。
二、訊據上訴人即被告黃建榮固供承有與林文祥及謝慧法通電話
    ，談及如後述卷附通訊監察譯文所載內容，及為警在其住處
    查扣如附表一所示等物，惟否認上開販賣第一級毒品海洛因
    犯行，辯稱：我與林文祥及謝慧法電話交談，不是聯絡買賣
    海洛因毒品的事情，跟林文祥是聯絡我介紹油漆工作及佣金
    的事情，我與林文祥之前因為介紹工人傭金的問題而有金錢
    糾紛，林文祥當天雖有來我家，但他身上為警查到的毒品我
    不知道，不是我交給林文祥的；另謝慧法當天說要來我家，
    是要拿我向他買的水果（西瓜）給我，他當天身上為警查獲
    的毒品跟我無關，我沒有交付海洛因給謝慧法，而警方在我
    住處所查扣之現金是收來的租金云云。經查：
(一)、被告販賣海洛因予證人林文祥部分：
 1、99年2 月9 日下午3 時57分許，被告以其所有並使用之門號
    0000000000號行動電話與證人林文祥持門號0000000000號行
    動電話有通話之情形，其通話內容為「B （指林文祥，下同
    ）: 你在哪。A （指被告，下同）: 在家。B:我過去。」等
    語，有通訊監察譯文可佐（見原審卷第26頁），又林文祥與
    被告於上開電話聯絡後即至被告上址住處，且於離開上址後
    ，為警方在上址巷口扣得白色粉末1 包，而上開白色粉末1
    包經高雄市立凱旋醫院鑑定結果，含有第一級毒品海洛因成
    分（驗後淨重0.341 公克）等情，業據林文祥於警詢、偵查
    及原審指證明確，並有高雄市立凱旋醫院99年3 月17日高市
    凱醫驗字第12467 號濫用藥物成品檢驗鑑定書足稽（見原審
    卷第64頁），亦為被告所不爭，此部分事實堪以認定。
 2、證人林文祥於警詢中陳稱：我約在14時30分左右用我的行動
    電話0000000000撥打被告行動電話0000000000，我跟他說我
    要過去找他（意指要找他購買毒品），被告跟我說叫我過去
    ，然後我就開車子過去，將車子停放在林園北路111 巷口徒
    步走到被告家（林園北路111 巷3 號），我敲門由他開門讓
    我進入，我就拿3 千元給被告，他就拿一包毒品海洛因給我
    ，我拿到後走出來到巷子口，警方就過來將我查獲。就是被
    告販賣海洛因毒品給我沒錯。我本來是沒有在吸食海洛因毒
    品，是在路上遇到被告，被告跟我講說他有在販賣海洛因，
    起先他有拿一些海洛因供我吸食，等待我上癮後，他就跟我
    說以後來拿毒品，就要用錢買等語（見警卷第14-16 頁），
    其於偵查時亦具結證稱：我是昨天（9 日）下午2 點多去被
    告林園的家買了3 千元的海洛因，他當場給我海洛因，我給
    他現金等語（見偵卷第24頁），證人林文祥上開於警詢及偵
    查時之證述，不僅前後供述互核一致，且林文祥已就其向被
    告購買海洛因之聯絡方式、價錢、時間、地點等關於本案之
    重要情節，均能詳細加以描述，苟非真有其事，焉能憑空任
    意杜撰而為如此詳細之陳述。
 3、證人即員警蘇進成於原審證稱：當天我們接獲機房通知說在
    15點57分50秒，有一個人打0000000000電話說要過去，我們
    當時正在111 巷口等待，就看到林文祥開一部車過來，他下
    車後往被告家走進去，時間過了沒多久，林文祥就走回他的
    車上要開車時，我們向前盤查，我們詢問他去哪裡，他說到
    被告家，我們問他有無帶手機及違禁品，林文祥自動交出毒
    品海洛因，我們詢問毒品來源，他說向被告購買等語（見原
    審卷第51頁）。再參以上開期日之卷附通訊監察譯文，雙方
    於電話內容之聯繫情形及證人林文祥甫自被告上開住處離開
    即在其身上扣得上開海洛因等情，與林文祥所證上情相合，
    益徵林文祥上開警詢及偵查中之證述為真。而林文祥雖於原
    審改稱：我請被告幫我買海洛因，被告說他沒有毒品云云（
    見原審卷第84頁）。然林文祥於之前之警詢、偵查，及被告
    歷次供述，均未曾提及林文祥曾委託被告代購海洛因之情，
    是林文祥於原審改稱上情自難遽信。至於被告雖辯稱：我與
    林文祥之前因為介紹工人傭金的問題而有金錢糾紛云云，然
    參諸其於警詢中供陳：我與林文祥是好朋友，林文祥有欠我
    錢，沒有任何恩怨或仇隙等語（見警卷第3 頁），則被告與
    林文祥間縱有借貸或傭金糾紛，尚難認林文祥有因上開債務
    甘冒偽證罪責而設詞誣陷被告之必要，被告此部分辯詞自非
    可採。
(二)、被告販賣海洛因予證人謝慧法部分：
 1、99年2 月9 日下午4 時22分許，被告以其所有並使用之門號
    0000000000號行動電話與證人謝慧法持門號0000000000號行
    動電話有通話之情形，其通話內容為「B （指謝慧法，下同
    ）: 幹什麼啦。A （指被告，下同）: 沒有啦，剛睡著了。
    B:我要過去。」等語，有通訊監察譯文可佐（見原審卷第26
    頁），又謝慧法與被告於上開電話聯絡後即至被告上址住處
    ，且於離開上址後，為警方在謝慧法位於高雄縣林園鄉○○
    ○路57巷66號住處前扣得白色粉末1 包，而上開白色粉末1
    包經高雄市立凱旋醫院鑑定結果，含有第一級毒品海洛因成
    分（驗後淨重0.053 公克）等情，業據謝慧法於警詢、偵查
    及原審指證明確，並有高雄市立凱旋醫院99年3 月17日高市
    凱醫驗字第12466 號濫用藥物成品檢驗鑑定書足稽（見原審
    卷第63頁），亦為被告所不爭，此部分事實亦可認定。
 2、證人謝慧法於警詢中陳稱：我約在下午16時左右我用我的行
    動電話0000000000撥打黃建榮持用之行動電話0000000000，
    他跟我說叫我過去泡茶（意指要找他購買毒品），然後我就
    騎機車過去，我騎機車到他家門前（林園北路111 巷3 號）
    ，黃建榮他已經在他家門口等我，他就拿一包海洛因毒品給
    我，我就將3 百元給黃建榮，我拿到毒品之後我就騎機車回
    家，警方在我家門前將我查獲，跟我一起被警方帶回之黃建
    榮，就是販賣海洛因毒品給我人沒錯，我本來是沒有吸食海
    洛因毒品，是在二個禮拜前我與父親發生爭吵心情不好，遇
    到黃建榮來買水果，我問黃建榮你那邊有沒有毒品可以吸食
    ，黃建榮跟我講說他有毒品（海洛因），起先他有拿一些海
    洛因供我吸食，供我吸食後，他就跟我說以後來拿毒品，就
    要用錢來買等語（見警卷第19-21 頁），其另於偵查時亦具
    結證稱：我是昨天（9 日）下午4 點多去黃建榮林園的家買
    了3 百元的海洛因，他當場給我海洛因，我給他現金等語（
    見偵卷第23頁），證人謝慧法上開於警詢及偵查時之證述，
    不僅前後供述互核一致，且林文祥已就其向被告購買海洛因
    之聯絡方式、價錢、時間、地點等關於本案之重要情節，均
    能詳細加以描述，苟非真有其事，焉能憑空任意杜撰而為如
    此詳細之陳述。
 3、證人即員警蘇進成於原審證稱：當天我們接獲機房通知說有
    人要到被告家，我同事看到謝慧法騎機車，將其攔下盤查而
    經謝慧法交出海洛因，並供稱是向被告購買等語（見原審卷
    第51頁）。再參以上開期日之卷附通訊監察譯文，雙方於電
    話內容之聯繫情形及證人謝慧法甫自被告上開住處離開即於
    其位於高雄市林園區○○○路57巷66號住處前遭扣得上開海
    洛因等情，與謝慧法證述情詞一貫相合，益徵謝慧法上開警
    詢及偵查中之證述為真。而謝慧法雖於原審改稱：警方在我
    身上查獲的毒品是被告請我的云云（見原審卷第54頁）。然
    謝慧法於之前之警詢、偵查，及被告歷次供述，均未曾提及
    被告於該日有請謝慧法施用海洛因之情，又謝慧法於原審先
    稱：我回撥電話給被告是要拿水果給他（見原審卷第54頁）
    ，後又改稱：當天我沒有拿西瓜去被告家等語（見原審卷第
    59頁），所述已前後矛盾，其另證稱：3 百元是被告向我買
    水果，我要拿去還他，就是我請被告吃水果，他請我施用毒
    品海洛因，被告拿錢給我是當天早上，我下午拿錢去給被告
    ，被告就拿毒品海洛因給我，我將水果拿給被告，被告拿3
    百元給我，這是買賣等語（見原審卷第56 -58頁），倘依謝
    慧法上開所述，其與被告既已於99年2 月9 日上午就水果買
    賣完成交易，謝慧法於同日下午交付被告3 百元與被告交付
    上揭海洛因1 包間應係另一銀貨兩訖之對價關係，而與水果
    價金無涉。是謝慧法於原審改稱被告請其施用海洛因云云，
    顯與事實不符，自難採信。至於被告雖辯稱：我沒有交付海
    洛因給謝慧法云云，然參諸其於警詢中供陳：我與謝慧法是
    好朋友等語（見警卷第3 頁），且謝慧法於原審亦證述：與
    被告沒有恩怨等語（見原審卷第57頁），則謝慧法與被告既
    無仇怨，當無虛妄指訴，甘冒刑責無端誣陷被告於罪之理，
    是被告此部分辯詞自非可採。
(三)、按刑事訴訟法就證據之證明力，採自由心證主義，將證據之
    證明力，委由法官評價，即凡經合法調查之有證據能力之證
    據，由法官本於生活經驗上認為確實之經驗法則及理則上當
    然之論理法則以形成確信之心證。是心證之形成，由來於經
    嚴格證明之證據資料之推理作用，如何從無數之事實證據中
    ，擇其最接近事實之證據，此為證據之評價問題。在數個證
    據中，雖均不能單獨證明全部事實，但如各證據間具有互補
    性或關連性，事實審法院自應就全部之證據，經綜合歸納之
    觀察，依經驗法則衡情度理，本於自由心證客觀判斷，方符
    真實發現主義之精神。倘將各項證據予以割裂，單獨觀察分
    別評價，或針對證人之陳述，因枝節上之差異，先後詳簡之
    別，即悉予摒棄，此證據之判斷自欠缺合理性而與事理不侔
    ，即與論理法則有所違背，所為判決當然違背法令（最高法
    院100 年度台上字第991 號判決要旨參照）。本件被告辯護
    意旨雖以證人林文祥、謝慧法供出海洛因毒品來源可獲減輕
    其刑，且其所述前後不一，又卷附通訊監察錄音內容不能作
    為上開證人有向被告購買海洛因之補強證據，而上開證人為
    警查扣之海洛因，不能證明是被告所交付等語資為辯護（見
    本院卷第68頁），然警方確依查獲上開證人之事證，因而循
    線於同日（9 日）下午5 時許，在被告上址住處查獲被告，
    並扣得被告所有如附表一編號1-2 等物及如附表一編號3 所
    示現金共計3 千3 百元，此有高雄市政府警察局刑事警察大
    隊搜索扣押筆錄、扣押物品目錄表可參（見警卷第26-29 頁
    ），又如上開論述，經本院斟酌上開相關證據間之互補性或
    關連性予以綜合評價，足認上開證人前於警詢、偵查所為不
    利於被告之指證為真實可採，並參以上開其他相關事證，依
    據上開說明，自可認定被告於上開時、地之販賣海洛因給上
    開證人之事實，此部分辯護意旨尚非可採。
(四)、非法販賣毒品海洛因係政府嚴予查緝之違法行為，非可公然
    為之，且有其獨特之販售通路及管道，復無公定價格，容易
    增減分裝之份量，而每次買賣之價量，可能隨時依雙方關係
    深淺、資力、需求量及對行情之認知、來源是否充裕、查緝
    鬆嚴、購買者被查獲時供述購買對像之可能風險評估等，而
    異其標準，非可一概而論，本件被告黃建榮既不承認其有上
    揭販賣毒品海洛因，販賣之獲利，除經坦承犯行，或帳冊價
    量均臻明確外，委難察得實情，而販賣之人從價差或量差中
    牟利方式雖異，惟其圖利之非法販賣行為則均相同，是縱未
    確切查得販賣賺取之實際差價，但除別有事證，足認係按同
    一價格轉讓，確未牟利之情形外，尚難執此認非法販賣之事
    證有所不足，致知過坦承者難辭重典，飾詞否認者反得逞僥
    倖，而失情理之平。又販賣毒品之罪刑甚重，法定刑甚至為
    死刑、無期徒刑，而毒品海洛因價格昂貴，取得不易，苟無
    利可圖，應無甘冒被查緝法辦之危險而平白為轉讓毒品之可
    能，是以縱被告販入與售出價格相同，亦應有加以稀釋，而
    從中賺取數量差價牟利之意圖及事實，應屬符合論理法則，
    且不違背社會通常經驗之合理判斷。是被告販賣上開海洛因
    予證人林文祥、謝慧法，足認有牟利之意圖。
(五)、綜上所述，本件事證明確，被告黃建榮所辯上情，純屬卸責
    之詞，均足採信。被告上開販賣第一級毒品海洛因之犯行，
    均堪認定。
三、查海洛因係屬毒品危害防制條例第2 條第2 項第1 款之第一
    級毒品，不得持有及販賣。故核被告黃建榮就上開事實欄一
    、(一)(二)所為，均係犯毒品危害防制條例第4 條第1 項販賣第
    一級毒品罪。被告持有第一級毒品進而販賣，其持有之低度
    行為應為販賣之高度行為吸收，均不另論罪。被告所犯上開
    2 罪，犯意各別，行為互殊，應予分論併罰。再被告所犯上
    開販賣第一級毒品2 罪之法定本刑，均為死刑或無期徒刑，
    然念及被告因貪圖小利而販賣一級毒品，販毒數量非鉅且所
    得不多，可見被告並非販賣海洛因之大、中盤商，尚非大量
    販賣毒品之流，衡之毒品危害防制條例第4 條第1 項法定本
    刑為死刑、無期徒刑，倘與大量販賣毒品者相比，處以法定
    最輕本刑無期徒刑，猶尚嫌過重，誠屬情輕法重，犯罪情狀
    在客觀上，尚可憫恕，爰均依刑法第59條規定酌減其刑。
四、原審認被告黃建榮罪證明確，因而適用毒品危害防制條例第
    4 條第1 項、第18條第1 項、第19條第1 項前段，刑法第11
    條、第59條、第37條第2 項、第51條第5 款、第8 款、第9
    款等規定，並審酌被告為圖個人私利而販賣第一級毒品海洛
    因，殘害國民身心健康及影響社會秩序之程度，其2 次販賣
    海洛因所得利益、所生損害、犯後態度等一切情狀，各量處
    有期徒刑15年6 月、15年6 月，另依其所犯販賣第一級毒品
    罪之性質，認有褫奪公權之必要，各併宣告褫奪公權10年，
    並依法定其應執行刑為有期徒刑18年，褫奪公權10年。復敘
    明扣案附表一編號1 所示之鐵製鏟管1 支，經高雄醫學大學
    附設中和紀念醫院檢驗結果，呈海洛因陽性反應，有該醫院
    99年9 月21日編號0000-000號檢驗報告在卷足稽（見原審卷
    第30頁），可見該鐵製鏟管確屬被告用以分裝、販賣海洛因
    所用之物，且其上殘有微量之海洛因，惟因客觀上無法析離
    ，且無析離之實益，應視同毒品，併依毒品危害防制條例第
    18條第1 項規定，在被告所犯販賣第一級毒品罪刑項下，分
    別併予宣告沒收銷燬，至送驗耗損部分，因已滅失，爰不另
    宣告沒收銷燬。又扣案如附表一編號2 所示之手機1 支及SI
    M 卡1 張，為被告所有，業據被告供承在卷（見原審卷第98
    頁），且於上開事實欄一、(一)(二)所示犯行供其聯絡販毒之用
    （業經認定如前），又如附表一編號3 所示之3 千3 百元係
    被告如上開事實欄一、(一)(二)所示販賣海洛因所得，均依毒品
    危害防制條例第19條第1 項前段規定，併予宣告沒收。至於
    扣案如附表二編號1 至7 所示之現金及物品，並無積極證據
    足認與被告本件犯罪有關，自不另為沒收之宣告。經核原判
    決上開認事用法，均無不合，量刑亦屬允當。被告上訴仍執
    前詞否認犯罪，指摘原判決不當，為無理由，應予駁回。
據上論斷，應依刑事訴訟法第368 條，判決如主文。
本案經檢察官孫小玲到庭執行職務。
中    華    民    國   100    年    5     月    10    日
              刑事第三庭    審判長法  官  莊崑山
                                  法  官  莊松泉
                                  法  官  張意聰
以上正本證明與原本無異。
如不服本判決應於收受本判決後10日內向本院提出上訴書狀，其
未敘述上訴理由者，並得於提起上訴後10日內向本院補提理由書
狀（均須按他造當事人之人數附繕本）「切勿逕送上級法院」。
中    華    民    國   100    年    5     月    10    日
                                  書記官  王秋淑
附錄本判決論罪科刑法條：
毒品危害防制條例第4 條第1 項
製造、運輸、販賣第一級毒品者，處死刑或無期徒刑；處無期徒
刑者，得併科新臺幣2 千萬元以下罰金。
附表一：
    ┌──┬─────────┬────┬─────────┐
    │編號│品名              │數量    │備註              │
    ├──┼─────────┼────┼─────────┤
    │1   │鐵製鏟管          │1支     │檢驗結果呈海洛因陽│
    │    │                  │        │性反應。          │
    ├──┼─────────┼────┼─────────┤
    │2   │行動電話（門號：  │1支     │手機序號：        │
    │    │0000000000）      │（含SIM │00000000000000    │
    │    │                  │卡1 張）│                  │
    ├──┼─────────┼────┼─────────┤
    │3   │現金              │新臺幣3 │                  │                  │千3百元 │                  │
    │    │                  │千3百元 │                  │                  │        │                  │
    └──┴─────────┴────┴─────────┘
附表二：
    ┌──┬─────────┬────┬─────────┐
    │編號│品名              │數量    │備註              │
    ├──┼─────────┼────┼─────────┤
    │1   │行動電話          │1 支    │序號：            │
    │    │                  │        │000000000000000   │
    ├──┼─────────┼────┼─────────┤
    │2   │行動電話          │1 支    │序號：            │
    │    │                  │        │000000000000000   │
    ├──┼─────────┼────┼─────────┤
    │3   │行動電話          │1 支    │序號：            │
    │    │                  │        │000000000000000   │
    ├──┼─────────┼────┼─────────┤
    │4   │行動電話          │1 支    │序號：            │
    │    │                  │        │00000000000000    │
    ├──┼─────────┼────┼─────────┤
    │5   │行動電話          │1 支    │無序號            │
    ├──┼─────────┼────┼─────────┤
    │6   │現金              │新臺幣7 │                  │
    │    │                  │千5百元 │                  │
    ├──┼─────────┼────┼─────────┤
    │7   │夾鏈袋            │30包    │                  │
    └──┴─────────┴────┴─────────┘